【裁判字號】    90,訴緝,40
【裁判日期】    900814
【裁判案由】    毒品危害防制條例
【裁判全文】
臺灣桃園地方法院刑事判決                            九十年度訴緝字第四號
    公  訴  人  臺灣桃園地方法院檢察署檢察官
    被      告  甲○○
右列被告因違反毒品危害防制條例案件，經檢察官提起公訴（八十九年度毒偵字第五
一四九號、第五五０六號、第五五一五號），及移送併辦（九十年度毒偵字第一六七
號），本院判決如左：
        主  文
甲○○連續施用第一級毒品，處有期徒刑壹年。扣案第一級毒品海洛因貳拾壹包（毛
重共玖點捌公克，驗餘總淨重伍點伍肆公克）均沒收銷燬之；扣案注射針筒柒支、塑
膠吸管瓢器壹支均沒收之。
        事  實
一、甲○○曾於民國八十六年間因施用毒品案件，經本院於八十七年六月三日以八十
    七年度毒聲字第一六一號裁定送觀察、勒戒後，認無繼續施用毒品之傾向，再分
    別經台灣桃園地方法院檢察署檢察官於八十七年五月二十六日以八十七年度偵字
    第四六二二號不起訴確定，再經本法院於八十八年三月二十二日，以八十七年度
    訴字第四０四號判決免刑確定。復因施用第二級毒品安非他命案件，經本院於八
    十九年三月三十日，以八十九年易字第五一二號判決判處有期徒刑六月。再因施
    用第一級毒品海洛因案件，經本院於八十九年六月二十九日，以八十九年訴字第
    七二一號判決判處有期徒刑九月，於八十九年八月七日確定，上開兩罪並定應執
    行之刑為一年二月，均尚未執行。甲○○因同一施用毒品犯行同時經本院於八十
    八年十一月八日以八十八年度毒聲字第六七八０號裁定送觀察勒戒，因認有繼續
    施用毒品傾向，再經本院於八十八年十一月三十日以八十八年毒聲字第七二三五
    號裁定送強制戒治，並於八十九年四月二十日經本院以八十九年度毒聲字第二八
    四四號裁定停止戒治付保護管束。
二、甲○○於前開強制戒治戒除毒癮後之保護管束期間，復另行起意，並基於概括犯
    意，自八十九年九月中旬某日起，至九十年四月二十八日上午八時止，在其所有
    自用小客車上，連續多次施用第一級毒品海洛因，平均兩、三個星期施用一次。
    嗣因甲○○於八十九年七月六日（公訴人誤載為五日）至台灣桃園地方法院檢察
    署採尿送驗，呈鴉片類陽性反應，遂再經本院於八十九年八月十九日以八十九年
    度毒聲字第五三九三號裁定撤銷停止戒治，並令入戒治處所施以強制戒治。惟被
    告並未接受戒治而仍基於同一概括犯意，在上址施用第一級毒品海洛因。嗣分別
    於下列時、地經警查獲：
    （一）於八十九年九月二十一日凌晨一時三十分許，在桃園縣平鎮市○○○路與
          新德街口為警查獲，並扣得其所有之第一級毒品海洛因八包（毛重三‧五
          公克，驗餘淨重一‧九一公克）及供吸食之用之注射針筒七支。
    （二）再於八十九年十月十一日晚上十時十分許，在桃園縣平鎮市○○街十四號
          住處為警查獲，並扣得非其所有之第一級毒品海洛因二十七包（毛重四五
          ‧七公克，驗餘淨重三七‧七一公克）、殘餘海洛因夾鍊袋十一個、殘餘
          海因剪刀一把，及供施用海洛因用之止血帶一只、注射針筒七支、空夾鍊
          袋四十個、塑膠瓢器一支。
    （三）又於九十年四月二十八日下午二時二十分許，在桃園縣平鎮市○○路三三
          九號後面空地為警查獲，並扣得其所有之第一級毒品海洛因十三包（毛重
          六‧三公克，驗餘淨重三‧六三公克）及其所有供吸食毒品之用之塑膠吸
          管瓢器一支。
三、案經桃園縣警察局中壢分局暨平鎮分局報告暨台灣桃園地方法院檢察署檢察官自
    動檢舉偵查起訴暨桃園縣警察局中壢分局報告台灣桃園地方法院檢察署檢察官移
    送併辦。
        理  由
一、右開犯罪事實，業經被告於本院審理中自白不諱，且有前揭毒品及施用毒品器具
    扣案。而扣案之白色粉末八包、二十七包、十三包，經送法務部調查局鑑定結果
    確係第一級毒品海洛因，分別驗餘淨重一‧九一公克、三七‧七一公克、三‧六
    三公克，此有該局鑑定通知書三紙在卷可稽（見八十九年毒偵字第五一四九號偵
    查卷第二十八頁、本院卷及九十年度毒偵字第一六七七號偵查卷第三十二頁）。
    再查，被告於八十九年九月二十一日、九十年四月二十八日分別為警查獲時，及
    八十九年七月六日至台灣桃園地方法院檢察署報到時，三次所採之尿液經分別送
    請法務部調查局、台灣檢驗科技股份有限公司檢驗結果，均呈嗎啡（鴉片類）陽
    性反應，有各該機關檢驗通知書、濫用藥物尿液檢驗報告各一紙在卷可憑。又被
    告因施用毒品案件，經本院裁定送觀察、勒戒後，認無繼續施用毒品之傾向，再
    分別經本法院於八十八年三月二十二日，以八十七年度訴字第四０四號判決免刑
    確定、台灣桃園地方法院檢察署檢察官於八十七年五月二十六日以八十七年度偵
    字第四六二二號不起訴確定。復因施用第二級毒品安非他命案件，經本院判處有
    期徒刑六月。再因施用第一級毒品海洛因案件，經本院判處有期徒刑九月，上開
    兩罪並定應執行之刑為一年二月，此有台灣桃園地方法院檢察署刑案資料查註記
    錄表及台灣高等法院被告全國前案記錄表各一份在卷為憑，從於被告係三犯毒品
    危害防制條例案件之罪，亦堪認定。此外，並有上開扣案之第一級毒品海洛因及
    供吸食之用之注射針筒七支、塑膠吸管瓢器一支等物扣案可資佐證，事證明確，
    被告之犯行均堪認定，應予依法論科。
二、核被告甲○○所為，係犯毒品危害防制條例第十條第一項之施用第一級毒品罪。
    被告施用第一級毒品前持有之低度行為，為施用之高度行為所吸收，不另論罪。
    被告施用第一級毒品犯行，時間密接，方法相同，觸犯構成要件相同之罪名，顯
    係基於概括犯意為之，為連續犯，應依刑法第五十六條規定論以一罪，並加重其
    刑。公訴人雖僅就被告於犯罪事實欄二（一）、（二）之犯行提起公訴，然檢察
    官就犯罪事實一部起訴者，其效力及於全部，本件被告就犯罪事實欄二（三）部
    分之犯罪事實，與前揭論罪科刑之部分，有連續犯之關係，已如前述，本院自應
    就屬於裁判上一罪之部分一併加以審判。爰審酌被告曾有多次麻藥紀錄，施用毒
    品之情形相當嚴重，且其前已曾因施用毒品案件，經台灣桃園地方法院檢察署檢
    察官聲請本院裁定，送台灣桃園看守所附設勒戒所觀察、勒戒後，認有繼續施用
    毒品之傾向，再經本院裁定令入戒治處所強制戒治，詎其仍不知悔改，復連續施
    用第一級毒品海洛因，顯示其定力不足、意志不堅、易受外界誘惑、前因施用毒
    品案件分別經判刑六月、九月，惟犯後坦承犯行之態度等一切情狀，量處如主文
    所示之刑。
三、扣案之第一級毒品海洛因八包（毛重三‧五公克，驗餘淨重一‧九一公克）、十
    三包（毛重六‧三公克，驗餘淨重三‧六三公克），共計二十一包（毛重九‧八
    公克，驗餘淨重五‧五四公克）應依毒品危害條例第十八條第一項規定，沒收銷
    燬之。又注射針筒七支、塑膠吸管瓢器一支，係被告所有供施用第一級毒品所用
    之物，業據其自承在卷，亦應依刑法第三十八條第一項第二款規定宣告沒收之。
    至於另於八十九年十月十一日查獲之第一級毒品海洛因二十七包（毛重四五‧七
    公克，驗餘淨重三七‧七一公克）、殘餘海洛因夾鍊袋十一個、殘餘海因剪刀一
    把，係牽涉他人犯罪之證據，仍有保全必要，不宜於本案諭知沒收。又供施用海
    洛因用之止血帶一只、注射針筒七支、空夾鍊袋四十個、塑膠瓢器一支等物，被
    告均否認為其所有，辯稱係「阿華」所有之物，與刑法第三十八條第三項「屬於
    被告所有」之沒收要件有間，亦不在得以沒收之列，均附此敘明。
據上論斷，應依刑事訴訟法第二百九十九條第一項前段、毒品危害防制條例第十條第
一項、第十八條第一項前段，刑法第十一條前段、第五十六條，刑法第三十八條第一
項第二款，判決如主文。
本案經檢察官吳廣莉到庭執行職務。
中      華      民      國    九十      年      八      月     十四     日
                                臺灣桃園地方法院刑事第一庭
                                            法  官  陳永來
右正本證明與原本無異。
如不服本判決，應於判決送達後十日內向本院提出上訴狀( 應附繕本 )，上訴於
臺灣高等法院。
                                            書記官   洪明媚
中      華      民      國     九十     年      八      月      十四    日
附論罪科刑依據之法條
毒品危害防治條例
第十條
          施用第一級毒品者，處六月以上五年以下有期徒刑。
          施用第二級毒品者，處三年以下有期徒刑。
第十八條第一項
          查獲之毒品及專供製造或施用毒品之器具，不問屬於犯人與否，均沒收銷
          燬之。但合於醫藥或研究之用者，得不予銷燬。


司法院資訊處製作；財團法人民間司法改革基金會備份。
